臺灣臺北地方法院刑事判決　　　　　　　　　　　　八十七年度訴字第一六八三號
　　公　訴　人　臺灣臺北地方法院檢察署檢察官
　　被　　　告　丙○○
　　選任辯護人　徐國勇
　　　　　　　　許淑惠
　　被　　　告　甲○○
　　指定辯護人　本院公設辯護人戊○○
右列被告因違反槍砲彈藥刀械管制條例案件，經檢察官提起公訴（八十七年度偵字第
一三０七八號），本院判決如左：
    主  文
丙○○共同未經許可，持有改造模型槍，處有期徒刑陸年，併科罰金新臺幣貳拾萬元
，罰金如易服勞役，以罰金總額與陸個月之日數比例折算。扣案如附表一所示之物沒
收。
甲○○未經許可，製造可發射子彈具有殺傷力之改造玩具手槍，處有期徒刑伍年貳月
，併科罰金新臺幣伍萬元，罰金如易服勞役，以新臺幣玖佰元即銀元佰元折算壹日
。扣案如附表二所示之物沒收；又共同未經許可，持有改造模型槍，處有期徒刑伍年
，併科罰金新臺幣壹拾萬元，罰金如易服勞役，以新臺幣玖佰元即銀行佰元折算壹
日。扣案如附表一所示之物沒收；應執行有期徒刑拾年，併科罰金新臺幣壹拾貳萬元
，罰金如易服勞役，以新臺幣玖佰元即銀行佰元折算壹日。扣案如附表一、二所示
之物均沒收。
    事  實
一、丙○○綽號「雄哥」，為竹聯幫份子，甲○○為其小弟。民國八十七年六月二十
    八日二十時十分許，丁○○（通緝中）與綽號「缺德」真實姓名、年籍不詳之成
    年男子在臺北市○○路三十九號地下室東興保齡球館內，由「缺德」以「方裕中
    」名義租用編號七六二號之貯物櫃後，共同將內裝具有殺傷力之仿轉輪手槍製造
    之玩具手槍金屬槍管及轉輪彈倉車通改造而成之掌心雷手槍一支（槍枝管制編號
    0000000000號）、及以德製八厘米金屬模型槍之滑套、槍機、已車通
    之土造金屬槍管與仿半自動手槍製造之玩具槍槍身改造組合而成之八厘米手槍一
    支（槍枝管制編號0000000000號）、暨具有殺傷力之口徑零點二二吋
    制式子彈三顆、玩具槍金屬子彈加裝直徑約七ＭＭ之金屬彈頭改造而成之子彈三
    顆（已試射一顆）之旅行袋一只藏放於上開編號七六二號貯物櫃中，「缺德」並
    將該貯物櫃之鑰匙一把交付予丁○○，且囑咐丁○○於同日二十三時至臺北市○○○路、民權東路口將該把鑰匙交給丙○○。同日二十三時許，丁○○準時到達
    該處，並與丙○○共同乘坐計程車返回東興保齡球館，斯時甲○○與其不知情友
    人陳建平已等候在門口，丁○○遂依丙○○之指示將編號七六二號貯物櫃之鑰匙
    交予甲○○，丙○○、甲○○即基於犯意之聯絡，共同未經許可，持有上開具殺
    傷力之掌心雷手槍一支、八厘米手槍一支、子彈六顆。嗣後丙○○、丁○○在東
    興保齡球館大廳等候，由甲○○持該把貯物櫃鑰匙下樓拿取上開槍枝、子彈，惟
    尚未開啟貯物櫃櫃門即遭已接獲通報埋伏在該處之警員當場逮捕，並於甲○○身
    上查獲甲○○所持有，由其自行於八十三、四年間在臺北縣新店市○○路四００
    巷十二號二樓以加裝銅質襯管之方式，製造仿ＣＯＬＴ廠半自動手槍可發射子彈
    具殺傷力之四五改造玩具手槍一支（槍枝管制編號0000000000號），
    警員隨即於保齡球館大廳內及門口逮捕丙○○、丁○○二人。
二、案經臺北市政府警察局信義分局報請臺灣臺北地方法院檢察署檢察官偵查起訴。
    理  由
一、訊據被告丙○○矢口否認有右揭犯行，辯稱伊於八十七年六月二十八日二十三時
    四十分許，在臺北市○○○路、復興北路口訪友後欲返回景美住處適巧遇丁○○
    ，因丁○○要去東興保齡球館，二人就順路一起搭計程車過去，伊不知丁○○去
    東興保齡球館要做何事云云。被告甲○○固不否認持有改造四五玩具手槍一支，
    惟矢口否認有改造四五玩具手槍及持有改造掌心雷玩具手槍、改造八厘米模型槍
    及子彈之犯行，辯稱因「缺德」對伊說要拿槍去繳械，伊才拿伊持有之改造四五
    玩具手槍一支前去東興保齡球館，到保齡球館，丁○○叫伊自行將槍放在保險箱
    內，伊尚未開箱，即被逮捕，不知保險箱內還有二支手槍及子彈六顆云云。惟查
    ：
    （一）扣案之槍枝三支、子彈六顆將送鑑定結果，其中於東興保齡球館貯物櫃中
          查獲之掌心雷手槍一支（槍枝管制編號0000000000），認係仿
          轉輪手槍製造之玩具手槍將其金屬槍管及轉輪彈倉車通改造而成，機械性
          能良好，認具殺傷力；八厘米手槍一支（槍枝管制編號00000000
          0號），認係以德製八厘米金屬模型槍之滑套、槍機、已車通之土造金屬
          槍管與仿半自動手槍製造之玩具槍槍身改造組合而成，機械性能良好，認
          具殺傷力；子彈六顆，其中三顆，認均係制式口徑零點二二吋子彈，認均
          具殺傷力；另三顆，認均係以玩具槍金屬子彈加裝直徑約七ＭＭ之金屬彈
          頭改造而成，經試射一顆，可擊發，認具殺傷力，有內政部警政署刑事警
          察局鑑驗通知書在卷可稽。又被告甲○○身上查獲之改造四五手槍一支，
          內政部警政署刑事警察局鑑定認係仿ＣＯＬＴ廠半自動手槍製造之玩具手
          槍，槍管為塑膠材質，內以金屬襯管加裝改造而成，惟槍管彈室部分仍為
          塑膠材質，以打擊底火（藥），引爆子彈內火藥為發射動力，機械性能良
          好，至於是否有殺傷力，該局雖檢附有槍枝殺傷力鑑驗說明，惟觀之該槍
          枝殺傷力鑑驗說明「三、槍枝殺傷力說明：（一）送驗槍枝係以擊發底火
          （藥）引爆子彈內火藥為發射動力，依本局對同型式同材質之槍枝實驗結
          果，倘裝填子彈適當（即裝填底火、適量火藥及金屬彈丸等使成為適合送
          鑑槍枝擊發，構造完整之子彈），則其最具威力之發射動能，均可達二十
          焦耳＼平方公分以上，足以穿入人體皮肉層。（二）槍枝材質部份如為塑
          膠，則於發射前述子彈時，因子彈之爆炸高壓，可能造成爆裂；雖其彈頭
          仍可射出，且其發射動能，均可達二十焦耳＼平方公分以上，均認具殺傷
          力；惟其爆裂所造成之碎片，極易傷及持槍者。基於土造槍彈具不穩定性
          ，本局統案實驗如上，不再個案測試。」（見偵查卷第五十七頁）之記載
          可知，該「槍枝殺傷力鑑驗說明」乃一定型化之文書，並非就個別槍枝之
          特性，更為精密鑑驗是否具有殺傷力，該項鑑定套用其他同型物之鑑定結
          果予以比附適用顯有未妥，故本院再將該支槍枝送法務部調查局鑑定結果
          ，該局函覆送鑑槍枝機械性能良好，雖非制式槍械，然有經過改裝改造的
          事實，其是否具有殺傷力，端視所發射的子彈改裝改造情形而定，如有無
          金屬彈頭、有無添加發射火藥等，有該局鑑定通知書在卷足參。則依法務
          部調查局函覆內容可知，系爭改造四五玩具手槍機械性能良好，如發射之
          子彈屬金屬彈頭或添加發射火藥等，應具有殺傷力，此再參酌被告甲○○
          於警訊自承該把槍枝伊有擊發過一次，在新店山區擊發過等語（見偵查卷
          第十一頁反面），足認系爭改造四五玩具手槍應具係可發射金屬子彈具有
          殺傷力之槍枝，合先敘明。
    （二）其次，被告丙○○雖辯稱查獲當日係巧遇丁○○始順路至東興保齡球館云
          云，被告甲○○亦辯稱當日係「缺德」告知伊要繳械，故伊將所持有之改
          造四五玩具手槍一支帶至東興保齡球館欲放置於貯物櫃中，伊不知尚有其
          他槍枝云云，惟查，丁○○與「缺德」共同將改造掌心雷玩具手槍、改造
          八厘米模型槍各一支、子彈六顆藏放於東興保齡球館貯物櫃內，貯物櫃之
          鑰匙係「缺德」要丁○○將之交於被告丙○○，而被告丙○○則要求陳尚
          武直接將鑰匙交給其小弟即被告甲○○下樓開啟貯物櫃等情，已據同案被
          告丁○○於警訊中證述綦詳，與被告甲○○持放置槍枝之貯物櫃鑰匙下樓
          欲開啟貯物櫃，及丁○○、被告丙○○在一樓門口及大廳等候為警查獲等
          情互核相符，足見丁○○所言應非虛妄。
    （三）又被告丙○○於警訊時陳述不知道丁○○有交何物給何人，不知道丁○○
          至保齡球館做何事等詞（見偵查卷第九頁）；迨至偵訊時，被告丙○○復
          陳稱當日伊正要回家在光復北路、民權東路碰到丁○○，丁○○說要到保
          齡球館，到了丁○○問伊有沒有事，伊回答沒有，丁○○又要伊一起下樓
          等，伊下車沒三分鐘被警制伏等語；迄至本院審理時，於九十年六月十三
          日庭訊前，被告丙○○又陳稱伊回景美順路載丁○○至東興保齡球館，陳
          尚武說要介紹朋友給伊，伊剛好沒有香煙就跟著下去，約三至五分鐘就被
          三到五個人押住，伊與丁○○到東興保齡球館時丁○○在地下室保齡球館
          門口等朋友，伊自己一人就進入買香煙，伊進入保齡球館買一包煙約三至
          五分鐘等語，均未論及有於保齡球館內碰到甲○○、陳建平之事。惟至本
          院九十年六月十三日庭訊時，被告丙○○復陳述伊在走下去的樓梯上有見
          到丁○○和甲○○在樓梯中間碰面，那時李就和另一個人下去了，伊在樓
          梯中問丁○○叫伊下來做什麼，丁○○說等一下，伊下樓時到樓梯中間時
          甲○○和另一個人已走下去到玻璃門要進去，伊和甲○○沒有碰面也沒有
          講話等語，有該日訊問筆錄可稽，則被告丙○○前後供述已不相符，是否
          可採，已不無疑問。況本院將當日保齡球館攝錄入口處樓梯部分畫面之錄
          影帶其中八十七年六月二十九日零時零一秒至四十五秒之部分，送內政部
          警政署刑事警察局以每秒拮取一張畫面並經電腦影像處理後列印輸出，其
          中編號一部分有一名全身著深色衣褲之男子（下稱Ａ男）由右側樓梯下樓
          至中間樓梯間平台處；編號二部分有一名身著深色上衣白色褲子之長髮男
          子（下稱Ｂ男）隨後也由右側樓梯下樓至中間樓梯間平台處；編號三部分
          上開二人均走至中間樓梯間平台處下一階梯；編號四部分Ｂ男再往下走至
          第三階梯並轉身；編號五部分上開二名男子面對面分別站立於中間樓梯間
          平台處下一階梯及第三階梯，Ａ男似從隨身之包包拿取物品；編號六部分
          上開二男子均站立不動面向右側樓梯，而右側樓梯有二名男子下樓，一名
          全身著深色衣褲（下稱Ｃ男），一名身著白色上衣深色褲子（下稱Ｄ男）
          ；編號七、八部分Ｃ男、Ｄ男再往下走至中間樓梯間平台處，此時Ａ男、
          Ｂ男仍停留在原處；編號九部分Ｃ男再往下走至中間樓梯間平台處下一階
          梯，Ｂ男則往上走一階梯；編號十至十四部分Ａ男、Ｄ男站在中間樓梯間
          平台處，Ｂ男站立在下一階梯，三人成面對面三角站立形式，此時Ｃ男繼
          續往下走；編號十五至二十一部分，Ａ、Ｂ、Ｄ三男仍呈面對面三角站立
          形式，此時Ｃ男已走出畫面；編號二十二至二十五部分Ｄ男往下走至中間
          樓梯間平台處下一階梯，Ａ男、Ｂ男仍站立在中間樓梯間平台處；編號二
          十六至三十九部分Ｄ男已走出畫面外，Ａ男、Ｂ男仍站立在平台處或站或
          坐於樓梯階梯上；編號四十至四十五部分Ａ男、Ｂ男在右側樓梯往上走，
          有列印之彩色分格畫面在卷可參。而上開畫面中之Ａ、Ｂ、Ｃ、Ｄ四位男
          子，經被告丙○○、甲○○辨識，渠等二人均陳述其中Ａ男應係被告許勝
          雄，Ｂ男應係丁○○，Ｃ男應係被告甲○○，Ｄ男則為陳建平等語。則由
          上開錄影帶畫面列印之資料可知，被告丙○○、丁○○二人與甲○○、陳
          建平二人係僅相隔約六秒之時間先後下樓，且係被告丙○○、丁○○先行
          下樓，被告丙○○及丁○○並在樓梯間停留等待被告甲○○、陳建平下樓
          ，陳建平下樓後又在樓梯間與被告丙○○、丁○○交談，被告甲○○則自
          行下樓，與前開被告丙○○所述丁○○在保齡球館門口等朋友，伊自行下
          去買煙，或伊下樓前看見丁○○與甲○○在樓梯間碰面，伊下樓時甲○○
          與另一人已下去等情均不同，且由上開畫面中亦可見被告丙○○、丁○○
          與甲○○友人陳建平並非不相識，被告丙○○刻意隱瞞上情而推諉全不知
          情，益徵其與被告甲○○關係菲淺，足證丁○○所稱被告甲○○為被告許
          勝雄之小弟，被告丙○○指示將貯物櫃鑰匙交付被告甲○○之語應堪採信
          。
    （四）至於被告丙○○於本院審理時聲請傳喚之證人乙○○固到庭證述於八十七
          年六月二十八日大約晚上七、八點時因被告丙○○介紹一做美容保養之人
          給伊認識，故伊與被告丙○○相約在民生東路、光復北路口的豆漿店，再
          由被告丙○○帶伊去找該人，大約晚上九、十點時渠等談完要離開，伊在
          路口陪被告丙○○等計程車，此時有一位伊不認識的年輕人過來跟被告許
          勝雄打招呼，伊想伊不認識就要離開，伊有聽到那個人問被告丙○○說要
          去那裡，被告丙○○說他要回景美，那個人就說順路要搭被告丙○○的計
          程車等語（見本院九十年八月二十二日訊問筆錄），惟被告丙○○於偵訊
          時陳述係在民權東路、光復北路口碰到丁○○一詞（見偵查卷第七十九頁
          ），於本院審理時始供承在民生東路、光復北路口碰到丁○○等語，且證
          人乙○○及被告丙○○經本院當庭諭知繪製當日在何處碰到丁○○及三人
          所站立之位置時，證人乙○○所繪製之圖係其與被告丙○○面向民生東路
          等候計程車，被告丙○○站立在證人乙○○右側，其所述之年輕人係由民
          生東路證人乙○○左側走近；被告丙○○所繪製之圖係其與證人乙○○面
          向光復北路等候計程車，丁○○係從後面民生東路走近，有證人乙○○及
          被告丙○○繪製之圖二份附卷可稽，二者已不相同。再參酌本案查獲時間
          為八十七年六月二十八日，至證人乙○○於九十年八月二十二日到庭作證
          時間相距長達三年，期間被告丙○○於警訊、偵訊甚至本院審理中始終未
          提及當日有碰到證人乙○○之情事，足見證人乙○○之證詞顯係迴護被告
          丙○○而臨訟杜撰之證詞，要非可採。
    （五）再者，被告甲○○雖辯稱伊當日只是將持有之改造四五玩具手槍帶至東興
          保齡球館，不知貯物櫃中尚有另二把槍枝及子彈云云，惟被告甲○○對當
          日究係「缺德」或丁○○要伊繳槍一節於警訊、偵訊迄本院審理時始終反
          覆不一，且對為何「缺德」要伊繳槍卻由丁○○將保齡球館貯物櫃之鑰匙
          交付給伊亦無法說明，衡之常情，如被告甲○○不知貯物櫃中已另有槍、
          彈，丁○○或「缺德」二人豈敢將已藏有槍、彈之鑰匙隨意交由被告李立
          陞之理，況如前述，丁○○已供承當日係「缺德」要丁○○將貯物櫃鑰匙
          交於被告丙○○，而被告丙○○則要求丁○○直接將鑰匙交給其小弟即被
          告甲○○下樓開啟貯物櫃等語，益見被告甲○○上開辯稱為卸責之詞，不
          可採信。
    （六）至於被告甲○○身上查獲之改造四五玩具手槍一支，被告甲○○於警訊時
          已供稱伊一時好玩所以自己改造，把槍管及撞針換過，並有新店山區擊發
          過等詞（見偵查卷第十一頁），足證該把改造之四五玩具手槍為被告李立
          陞所改造，被告甲○○於本院審理時翻異前供，辯稱警訊是隨便亂講云云
          ，顯為卸責之詞，應非足採。
    綜上所述，本件事證明確，被告等犯行均洵堪認定，應依法論科。
二、按未經許可，製造、販賣或運輸第四條第一款所稱其他可發射金屬或子彈具有殺
    傷力之各式槍砲者，處五年以上有期徒刑，併科新臺幣一千萬元以下罰金；又未
    經許可，持有、寄藏或意圖販賣而陳列第一項所列槍砲者，處一年以上七年以下
    有期徒刑，併科新臺幣七百萬元以下罰金，八十六年十一月二十四日修正公布，
    同年月二十七日生效之槍砲彈藥刀械管制條例第十一條第一項、第四項分別定有
    明文，嗣該條例於八十九年七月五日修正公布，同年月七日生效，其中第十一條
    第一項條文則將原條文規定「未經許可，製造、販賣或運輸第四條第一款所稱．
    ．．」修正為「未經許可，製造、販賣或運輸第四條『第一項』第一款所稱．．
    ．」，惟法定刑均未改變，是經比較裁判時及行為時應適用法律之結果，裁判時
    新法即八十九年七月五日修正公布之槍砲彈藥刀械管制條例第十一條第一項、第
    四項規定對被告並無不利，自應依刑法第二條第一項前段之規定，依修正後槍砲
    彈藥刀械管制條例第十一條第一項、第四項之規定加以處罰。是被告丙○○、甲○○於八十七年六月二十八日未經許可持有具殺傷力之改造掌心雷玩具手槍一支
    、改造八厘米模型槍一支及子彈六顆，核渠等所為，均係犯槍砲彈藥刀械管制條
    例第十條第四項未經許可，持有改造模型槍罪及同條例第十一條第四項未經許可
    ，持有可發射子彈具有殺傷力之改造玩具手槍罪、第十二條第四項未經許可，持
    有子彈罪。又被告甲○○另於八十三、八十四年間以加裝銅質襯管之方式，製造
    可發射子彈具有殺傷力之四五玩具手槍一支並持有，核其所為，另係犯槍砲彈藥
    刀械管制條例第十一條第一項未經許可，製造可發射子彈具有殺傷力之改造玩具
    手槍罪。被告甲○○持有該改造四五玩具手槍之低度行為，為高度之製造行為所
    吸收，不另論罪。被告丙○○、甲○○就持有具殺傷力之八厘米改造模型槍一支
    、可發射子彈具有殺傷力之掌心雷玩具手槍一支、具有殺傷力之子彈六顆部分，
    有犯意之聯絡及行為分擔，均為共同正犯。被告丙○○、甲○○一行為同時持有
    具殺傷力之八厘米改造模型槍一支、可發射子彈具有殺傷力之掌心雷玩具手槍一
    支、具有殺傷力之子彈六顆，係同時侵害觸犯三罪名，為想像競合犯，應各依刑
    法第五十五條之規定，從一重之槍砲彈藥刀械管制條例第十條第四項未經許可，
    持有改造模型槍論處。又被告甲○○所犯槍砲彈藥刀械管制條例第十一條第一項
    之罪及同條例第十條第四項之罪，行為互殊，犯意各別，應予分論併罰。爰審酌
    槍砲、彈藥均屬高度危險之物品，非經主管機關許可不得擅自持有，以維社會大
    眾安全；被告等無故製造、持有槍彈，嚴重危害社會安全，影響社會治安甚鉅，
    並參酌其品行、犯罪之動機、目的、手段、生活狀況、智識程度等一切情狀，爰
    分別量處如主文第一項所示之刑，並就罰金部分諭知易服勞役之折算標準，且就
    被告甲○○部分定其應執行刑。
三、又槍砲彈藥刀械管制條例第十九條第一項原規定犯該條例第七條、第八條、第十
    條、第十一條、第十二條第一項至第三項、第十三條第一項至第三項之罪，經判
    處有期徒刑者，應於刑之執行完畢或赦免後，令入勞動場所強制工作，其期間三
    年。然大法官會議對該規定於八十七年十二月十八日著成釋字第四七一號解釋例
    ，明示該條例第十九條第一項所定，不問對行為人有無預防矯治其社會危險性之
    必要，一律宣付強制工作三年，致限制其中不具社會危險性之受處分人之身體、
    自由部分，其所採措施與所欲達成預防矯治之目的及所需程度，不合憲法第二十
    三條所定之比例原則，宣告自解釋條例公布之日不予適用。立法院嗣並三讀通過
修正刪除槍砲彈藥刀械管制條例第十九條規定，經總統於九十年十一月十四日公
    布，同年月十六日生效，本件自不諭知被告等令入勞動場所強制工作，附此敘明
    。
四、扣案如附表一改造掌心雷玩具手槍一支、改造八厘米模型槍一支、制式子彈三顆
    、改造玩具手槍子彈二顆，及附表二所示改造四五玩具手槍一支，係屬違禁物，
    應依刑法第三十八條第一項第一款規定，宣告沒收。至於扣案原具殺傷力之直徑
    七ＭＭ之改造玩具金屬子彈一顆，業經內政部警政署刑事警察局試射，已不具殺
    傷，非屬違禁物，爰不宣告沒收，附此敘明。
據上論斷，應依刑事訴訟法第二百九十九條第一項前段，槍砲彈藥刀械管制條例第十
條第四項、第十一條第一項、第四項、第十二條第四項，刑法第十一條前段、第二條
第一項前段、第二十八條、第五十五條、第五十一條第十款、第四十二條第二項、第
三項、第三十八條第一項第一款，罰金罰鍰提高標準條例第二條，現行法規所定貨幣
單位折算新臺幣條例第二條，判決如主文。
本案經檢察官林淑玲到庭執行職務
中      華      民      國    九十一    年    六    月      二十七      日
                                      臺灣臺北地方法院刑事第八庭
                                          法  官  鄭  佾  瑩
右正本證明與原本無異。
如不服本判決，應於判決送達後十日內向本院提出上訴狀(應抄附繕本)。告訴人
或被害人如對於本判決不服者，應具備理由請求檢察官上訴，其上訴期間之計算
係以檢察官收受判決正本之日期為準。
                                          書記官  何  適  熹
中      華      民      國    九十一     年   七    月       十二       日
附錄本案論罪科刑法條全文
槍砲彈藥刀械管制條例第十條：
未經許可，擅自改造模型槍、販賣或運輸改造模型槍者，處無期徒刑或五年以上有期
徒刑，併科新臺幣一千萬元以下罰金。
未經許可，轉讓、出租或出借改造模型槍者，處五年以上有期徒刑，併科新臺幣一千
萬元以下罰金。
意圖供自己或他人犯罪之用，而犯前二項之罪者，處無期徒刑或七年以上有期徒刑，
併科新臺幣一千萬元以下罰金。
未經許可無故持有、寄藏或意圖販賣而陳列改造模型槍者，處三年以上十年以下有期
徒刑，併科新臺幣七百萬元以下罰金。
第一項至第三項之未遂犯罰之。
槍砲彈藥刀械管制條例第十一條：
未經許可製造、販賣或運輸第四條第一項第一款所稱其他可發射金屬或子彈具有殺傷
力之各式槍砲者，處五年以上有期徒刑，併科新臺幣一千萬元以下罰金。
未經許可、轉讓、出租或出借前項所列槍砲者，處三年以上十年以下有期徒刑，併科
新臺幣七百萬以下罰金。
意圖供自己或他人犯罪之用，而犯前二項之罪者，處無期徒刑或七年以上有期徒刑，
併科新臺幣一千萬元以下罰金。
未經許可無故持有、寄藏或意圖販賣而陳列第一項所列槍砲者，處一年以上七年以下
有期徒刑，併科新臺幣七百萬元以下罰金。
第一項至第三項之未遂犯罰之。
槍砲彈藥刀械管制條例第十二條：
未經許可，製造、販賣或運輸子彈者，處一年以上七年以下有期徒刑，併科新臺幣五
百萬元以下罰金。
未經許可，轉讓、出租或出借子彈者，處六月以上五年以下有期徒刑，併科新臺幣三
百萬元以下罰金。
意圖供自己或他人犯罪之用，而犯前二項之罪，處三年以上十年以下有期徒刑，併科
新臺幣七百萬元以下罰金。
未經許可，持有、寄藏或意圖販賣而陳列子彈者，處五年以下有期徒刑，併科新臺幣
三百萬元以下罰金。
第一項至第三項之未遂犯罰之。
附表一：
一、改造掌心雷手槍壹支（槍枝管制編號0000000000號）。
二、改造八厘米模型槍壹支（槍枝管制編號0000000000號）。
三、制式口徑零點二二吋子彈顆。
四、玩具槍金屬子彈直徑七ＭＭ子貳顆（扣案送鑑顆，試射壹顆，餘貳顆）。
附表二：
一、改造四五手槍壹支（槍枝管制編號0000000000號）。
